# 注册资本未全额缴纳，能股改吗？

提问人：haikuotiangaohe 时间：2020-12-06 10:09:00
被审计单位近期准备股改，但是注册资本尚未全额缴纳，在注册资本未全额缴纳的情况下可以股改吗？在这种情况下如果进行股改会有什么影响？如何进行会计处理？

回答人：chenyiwei
对此问题没有明确规定，但为谨慎起见，建议在股改基准日前，通过实缴出资或者减资等方式，将两者调整为一致。